臺北高等行政法院裁定
111年度交抗再字第3號
聲  請  人  柳約有                                  
相  對  人  新北市政府交通事件裁決處

代  表  人  李忠台（處長）

上列當事人間交通裁決事件，聲請人對於中華民國111年1月24日
本院110年度交抗再字第17裁定，聲請再審，本院裁定如下：
　　主  文
再審之聲請駁回。
再審訴訟費用新臺幣參佰元由聲請人負擔。
　　理  由
一、按對於確定裁定聲請再審，應依行政訴訟法第283條準用同
    法第277條第1項第4款之規定表明再審理由，此為必須具備
    之程式；前揭規定，依同法第237條之9第3項規定，於交通
    裁決事件訴訟程序準用之。而所謂表明再審理由，必須指明
    確定裁定有如何合於同法第273條所定再審事由之具體情事
    ，始為相當；倘僅泛言有再審事由而無具體情事者，難謂已
    合法表明再審理由，所為再審之聲請，即屬不合法，法院毋
    庸命其補正。又聲請再審，乃對於確定裁定不服之程序，故
    聲請再審，必須就該聲明不服之確定裁定為前揭說明之指摘
    ；倘其聲請，雖聲明係對某件確定裁定為再審，但其聲請之
    理由，實為指摘前程序確定判決或前次之再審判決或確定裁
    定如何違法，而對該聲明不服之確定裁定則未指明有如何法
    定再審理由，亦難認為已合法表明再審理由，應以其聲請再
    審為不合法駁回之。
二、聲請人所有車牌號碼0000-00號自用小客車，於民國107年11
    月28日下午3時35分許，行經新北市○○區○○路0段與中原路交
    岔路口，因有「一、非遇突發狀況，在車道中暫停；二、非
    遇突發狀況，在行駛中於車道暫停（處車主）」之違規事實
    ，經相對人依行為時道路交通管理處罰條例第43條第1項第4
    款及第2項、第63條第1項第3款、第24條第1項第3款等規定
    ，於108年6月19日以新北裁催字第48-CV2726521號違反道路
    交通管理事件裁決書裁處聲請人罰鍰新臺幣1萬8000元、記
    違規點數3點、並應參加道路交通安全講習及吊扣汽車牌照3
    個月。聲請人不服，提起行政訴訟，經臺灣新北地方法院（
    下稱原審法院）以108年度交字第277號行政訴訟判決（下稱
    前程序確定判決）駁回其訴，復經本院以108年度交上字第2
    55號裁定駁回其上訴確定(下稱前程序確定裁定)。聲請人不
    服，對前程序確定判決及前程序確定裁定提起再審之訴及聲
    請再審，經本院以108年度交上再字第29號裁定，將有關提
    起再審部分裁定移送於原審法院；就有關聲請再審部分裁定
    駁回確定。嗣原審法院就聲請人對前程序確定判決提起再審
    之訴部分，以109年度交再字第1號判決駁回確定，聲請人不
    服，對之提起再審之訴，經原審法院以109年度交再字第4號
    裁定駁回，聲請人提起抗告，復經本院以109年度交抗字第3
    6號裁定駁回其抗告確定。聲請人仍不服，對本院109年度交
    抗字第36號裁定聲請再審，經本院以110年度交抗再字第4號
    裁定駁回確定。聲請人再對本院110年度交抗再字第4號裁定
    聲請再審，經本院以110年度交抗再字第11號裁定駁回確定
    。聲請人復對本院110年度交抗再字第11號裁定聲請再審，
    仍經本院以110年度交抗再字第17號裁定（下稱原確定裁定
    ）駁回確定。詎聲請人猶未甘服，仍對原確定裁定聲請再審
    。
三、本件聲請人主張原確定裁定有行政訴訟法第273條第1項第9
    款「為判決基礎之證物係偽造或變造。」所定事由，對之聲
    請再審。其聲請再審理由略以：本件交通事件裁判之證物係
    偽造或變造，且所涉刑事偽造文書案件已經臺灣新北地方檢
    察署檢察官以111年度他字第2343號案件偵辦中，於偵查終
    結之時，聲請人會於7日內呈報偵查結果，以證明本件裁判
    基礎之證物係偽造而得依法再審云云，經核其表明之再審理
    由，無非係對前程序確定判決、原審法院109年度交再字第1
    號確定判決之事實認定與證據取捨等職權上行使再為爭執，
    惟就原確定裁定以其再審之聲請不合法予以駁回之認定，並
    未具體指出有何行政訴訟法第273條第1項第9款之情形，要
    難認已合法表明再審理由。依首揭規定及說明，本件再審之
    聲請為不合法，應予駁回。
四、據上論結，本件再審聲請為不合法，依行政訴訟法第237條
    之8第1項、第237條之9第3項、第283條、第278條第1項、第
    104條，民事訴訟法第95條、第78條，裁定如主文。 　
中　　華　　民　　國　　111 　年　　4 　　月　　28　　日
　　　            臺北高等行政法院第三庭
                            審判長法  官　楊得君
                                  法  官　周泰德
                                  法  官　彭康凡  
上為正本係照原本作成。
不得抗告。
中　　華　　民　　國　　111 　年　　4 　　月　　28　　日
          　　　　　　    　　　  書記官  陳可欣